【裁判字號】    97,補,261
【裁判日期】    971006
【裁判案由】    第三人異議之訴
【裁判全文】
臺灣基隆地方法院民事裁定               97年度補字第261號
原      告  城堡開發股份有限公司
法定代理人  丙○○
原      告  戊○○
            丁○○
                        樓
            庚○○
            己○○
            乙○○
            甲○○
前列七人共同
訴訟代理人  陳建維律師
上列原告與被告辰曜科技股份有限公司等七人間第三人異議之訴
事件，本院裁定如下：
   主  文
本件訴訟標的價額核定為新臺幣壹佰參拾陸萬參仟元。
原告至遲應於前開核定訴訟標的價額之裁定確定後伍日內，向本
院補繳第一審裁判費新臺幣壹萬肆仟伍佰陸拾參元。
   理  由
一、本件原告起訴未據繳納裁判費。查原告係依強制執行法第15
    條之規定提起異議之訴，請求撤銷本院90 年度執全字第654
    號假扣押強制執行事件、本院91年度執字第4950號、96年度
    執字第9880 號強制執行案件就坐落基隆市○○區○○段381
    地號土地上之基隆市○○區○○段2015建號之未辦保存登記
    建物之假扣押查封登記及強制執行程序。按第三人就執行標
    的物有足以排除強制執行之權利者，得於強制執行程序終結
    前，向執行法院對債權人提起異議之訴，請求排除制執行。
    依通說此項第三人異議之訴之訴訟標的為該第三人之異議權
    ，而非該第三人主張此項異議權基礎之所有權、典權、質權
    或留置權。故法院核定此訴訟標的之價額，應以該第三人本
    於此項異議權，請求排除強制執行所得受之利益額數為核定
    之基礎（最高法院77年台抗字第220 號裁定意旨參照），是
    核定其訴訟標的之價額，應以執行標的物之價額為準。經查
    ，經本院依職權調閱本院96年度執字第9880號卷宗，基隆市
    信義區○○段2015建號建物（下稱系爭建物）最近一次之拍
    定價格為新臺幣（下同）1,363,000 元，而本件原告主張其
    為原始起造人，原告等人因主張異議權所得受之利益為系爭
    建物之全部，爰核定本件訴訟標的價額如主文所示。
二、按「因財產權而起訴，其訴訟標的之金額或價額在新臺幣十
    萬元以下部分，徵收一千元；逾十萬元至一百萬元部分，每
    萬元徵收一百元；逾一百萬元至一千萬元部分，每萬元徵收
    九十元；逾一千萬元至一億元部分，每萬元徵收八十元；逾
    一億元至十億元部分，每萬元徵收七十元；逾十億元部分，
    每萬元徵收六十元；其畸零之數不滿萬元者，以萬元計算。
    」，民事訴訟法第77條之13定有明文。本件訴訟標的價額為
    1,363,000元，故應徵第一審裁判費14,563元。
三、當事人對於本院核定訴訟標的價額之裁定，得於10日內抗告
    。故原告至遲應於本院前開核定訴訟標的價額之裁定確定後
    5日內，向本院補繳第一審裁判費14,563 元。如逾期未補繳
    ，即以裁定駁回其訴。
四、依民事訴訟法第77條之1、第249條第1項但書規定，裁定如
    主文。
中    華    民    國    97    年    10    月    6    日
                  民事庭法  官  林玉珮
以上正本係照原本作成。
如不服本裁定關於核定訴訟標的價額部分，應於送達後10日內向
本院提出抗告狀，並繳納抗告費新臺幣1000元；其餘關於命補繳
裁判費部分，不得抗告。
中    華    民    國    97    年    10    月    6    日
                        書記官  洪福基


司法院資訊處製作；財團法人民間司法改革基金會備份。
